臺灣臺南地方法院民事裁定
111年度聲字第123號
聲  請  人  葉朝恩  
代  理  人  許雅芬律師
            蔡宜君律師
            王文廷律師
相  對  人  杜秉男  
            杜東家  
            杜惠香  

上列當事人間聲請停止執行事件，本院裁定如下:
    主  文
聲請人供擔保新臺幣壹佰零肆萬元後，本院一百十一年度司執字
第二三九八三號清償債務事件之強制執行程序，於本院一百十一
年度訴字第一一一三號債務人異議之訴事件終結（判決確定、和
解或調解成立、撤回）前應暫予停止。
   理  由
一、按有回復原狀之聲請，或提起再審或異議之訴，或對於和解
    為繼續審判之請求，或提起宣告調解無效之訴，撤銷調解之
    訴，或對於許可強制執行之裁定提起抗告時，法院因必要情
    形，或依聲請定相當並確實之擔保，得為停止強制執行之裁
    定，強制執行法第18條第2項定有明文。又法院依強制執行
    法第18條第2項定擔保金額而准許停止強制執行之裁定者，
    該項擔保係備供債權人因停止執行所受損害之賠償，其數額
    應依標的物停止執行後，債權人未能即時受償或利用該標的
    物所受之損害額，或其因另供擔保強制執行所受之損害額定
    之，非以標的物之價值或其債權額為依據（最高法院91年度
    台抗字第429號、92年度台抗第480號裁定意旨參照）。
二、聲請意旨略以：相對人持本院107年度南院民公慶字984號公
    證書為執行名義，向本院民事執行處聲請強制執行聲請人名
    下財產（111年度司執字第23983號清償債務強制執行事件；
    下稱系爭執行事件），然聲請人已另提起債務人異議之訴，
    前開強制執行程序已有消滅或妨礙相對人請求之事由發生，
    故聲請裁定准予停止執行等語。
三、經查：
  ㈠聲請人以其向本院提起強制執行法第14條第1項之債務人異議
    之訴及確認債權不存在為理由，聲請裁定停止系爭執行事件
    之強制執行程序，有該案卷宗及本院111年度訴字第1113號
    民事卷宗可稽。而聲請人所提上開債務人異議之訴，尚難認
    法律上顯無理由，且系爭執行事件之強制執行程式尚未終結
    ，是聲請人主張依強制執行法第18條第2項之規定供擔保後
    停止執行，於法自無不合。
  ㈡本件相對人聲請執行之債權總額合計為新臺幣（下同）480萬
    元，則酌定聲請人應供擔保之金額，應為相對人因停止執行
    之故而使其執行債權未能即時受償所受之利息損失，該損害
    以執行債權金額480萬元按法定遲延利息以週年利率5％計算
    ，應屬適當。本院審酌聲請人提起之債務人異議之訴事件訴
    訟標的價額超過150萬元，為應適用民事通常訴訟程序，且
    得上訴三審案件。依據司法院頒布之各級法院辦案期限實施
    要點所定民事通常程序辦案期限第一審為1年4個月、第二審
    為2年、第三審為1年計算，上開債務人異議之訴等事件審理
    期間可推定為4年4月，自可認系爭訴訟事件審理期間即為相
    對人遲延受償之期間，而此段期間所受之損失，即為上開金
    額之利息，且依法定利率週年利率百分之5計算，較不受利
    率波動之影響，應屬客觀妥適。基此，聲請人聲請停止系爭
    強制執行程序，相對人因未能即時受償而可能受有之損失額
    應為1,040,000元【計算式：4,800,0005％（4＋4/12）＝1,0
    40,000元，元以下四捨五入】。依上說明，聲請人自應提供
    上開金額以供擔保為適當。
四、依強制執行法第18條第2項，裁定如主文。
中　　華　　民　　國　　111 　年　　7 　　月　　29　　日
                  民事第四庭    法  官   葉淑儀
以上正本係照原本作成。
如對本裁定抗告須於裁定送達後10日內向本院提出抗告狀，並應
繳納抗告費新台幣1,000元整。
中　　華　　民　　國　　111 　年　　7 　　月　　29　　日
                                書記官   林幸萱